【裁判字號】    97,訴,1590
【裁判日期】    971222
【裁判案由】    毒品危害防制條例
【裁判全文】
臺灣臺北地方法院刑事判決              97年度訴字第1590號
公  訴  人  臺灣臺北地方法院檢察署檢察官
被      告  甲○○
上列被告因違反毒品危害防制條例案件，經檢察官提起公訴（97
年度毒偵字第2198號），因被告於準備程序中就被訴事實為有罪
之陳述，本院依簡式審判程序審理，判決如下：
    主  文
甲○○施用第一級毒品，累犯，處有期徒刑拾壹月，扣案之第一
級毒品海洛因貳小包（淨重肆點柒零公克），均沒收銷燬；又施
用第二級毒品，累犯，處有期徒刑伍月，扣案之第二級毒品甲基
安非他命壹小包（驗餘淨重壹點貳貳公克），沒收銷燬。應執行
有期徒刑壹年壹月，扣案之第一級毒品海洛因貳小包（淨重肆點
柒零公克）、第二級毒品甲基安非他命壹小包（驗餘淨重壹點貳
貳公克），均沒收銷燬。
    事  實
一、甲○○前於民國87年間因施用毒品案件，經臺灣高等法院裁
    定送觀察、勒戒後，認有繼續施用毒品之傾向，復經臺灣高
    等法院裁定強制戒治，於88年1月26日停止戒治，於91年間
    又因施用毒品案件，經臺灣士林地方法院裁定強制戒治，於
    93年1月9日停止戒治，並由臺灣士林地方法院檢察署檢察官
    以91年度毒偵字第926號起訴，經臺灣士林地方法院91年度
    訴字第460號判決處有期徒刑10月確定，經執行完畢，於95
    年間復因施用毒品案件，經臺灣花蓮地方法院95年度林簡字
    第194號判決處有期徒刑4月確定，甫於96年2月27日易科罰
    金執行完畢（本件構成累犯），詎猶不知悔改，於前述觀察
    、勒戒、強制戒治執行完畢釋放後5年內再犯施用毒品罪，
    經法院判處罪刑確定後，又基於施用第一級毒品海洛因及第
    二級毒品甲基安非他命之犯意，於97年6月19日下午8時50分
    許，在臺北市○○區○○路與廣州街口附近車上，先以海洛
    因加礦泉水混合後，放入自己事先預備之針筒注射身體之方
    式及將安非他命放入朋友之玻璃球內，再以火燒烤使產生煙
    霧後予以吸食之方式，分別施用第一級毒品海洛因及第二級
    毒品甲基安非他命各1次。嗣於同日下午9時20分，在臺北市
    萬華區○○路與梧州街口，經警盤查，自動交出其所有之第
    一級毒品海洛因2小包（淨重4.70公克）及第二級毒品甲基
    安非他命1小包（淨重1.22公克），並採尿，復經警送鑑驗
    結果其尿液及3小包內之物呈嗎啡、可待因、甲基安非他命
    及安非他命陽性反應，始悉上情。
二、案經臺北市政府警察局萬華分局報告臺灣臺北地方法院檢察
    署檢察官偵查起訴。
    理  由
一、上揭犯罪事實，業據被告甲○○於本院行準備程序時坦承施
    用第一、二級毒品不諱（詳本院97年12月8日準備程序筆錄
    第1頁至第4頁即本院卷第50頁至第51頁），且被告為警查獲
    時所採尿液經送檢驗結果，呈甲基安非他命、嗎啡陽性反應
    ，有臺灣尖端先進生技醫藥股份有限公司濫用藥物檢驗報告
    及臺北市政府警察局偵辦毒品案件尿液檢體委驗單各1份在
    卷可稽（詳97年度毒偵字2198號偵查卷第53頁、第54頁），
    此外，復有扣案之第一級毒品海洛因2小包（純質淨重1.50
    公克）、第二級毒品甲基安非他命1小包（驗餘淨重1.22公
    克），經送驗結果分別檢出海洛因成分及驗出甲基安非他命
    成分，此分別有法務部調查局濫用藥物實驗室97年7月10日
    調科壹字第09723029610號鑑定書、臺北市政府警察局97年6
    月30日北市鑑毒字第168號鑑驗通知書各1紙附卷可憑（詳97
    年度毒偵字2198號偵查卷第47頁、第43頁），足認被告之任
    意性之自白與事實相符，堪認為真實。又按施用毒品案件而
    曾觀察、勒戒或強制戒治執行完畢釋放後，5年以內再犯毒
    品危害防制條例第10條之施用毒品罪行者，即應依法追訴，
    此觀毒品危害防制條例第23條第2項規定甚明。經查被告前
    有如事實欄所述之施用毒品犯行，有臺灣高等法院被告前案
    紀錄表在卷可憑，是被告係於受強制戒治執行完畢釋放後，
    5年內再犯本件毒品危害防制條例第10條之罪，自應依法追
    訴、處罰。綜上所述，本件事證明確，被告犯行洵堪認定，
    應予依法論科。
二、按海洛因、甲基安非他命分別係毒品危害防制條例第2條第2
    項第1款、第2款所規範之第一級、第二級毒品，被告先後分
    別予以施用，核其所為係犯同條例第10條第1項之施用第一
    級毒品罪及第10條第2項之施用第二級毒品罪。其施用第一
    級毒品海洛因、第二級毒品甲基安非他命前、後持有第一級
    毒品海洛因及第二級毒品甲基安非他命之低度行為，均為施
    用之高度行為所吸收，不另論罪。被告所犯上開二罪，犯意
    各別，行為互殊，應予以分論併罰。又被告前有事實欄所載
    科刑、執行前案紀錄，有臺灣高等法院被告前案紀錄表在卷
    可憑，於前案有期徒刑執行完畢後5年內，故意再犯有期徒
    刑以上之本案2罪，均應論以累犯，各依刑法第47條第1項之
    規定予以加重其刑。爰審酌被告一再持有、施用第一、二級
    毒品，經觀察、勒戒及強制戒治後，仍無法戒除惡習，其戒
    毒之意志力薄弱，惟施用毒品僅戕害其個人之身心健康，且
    犯罪後坦承犯行，態度尚佳等一切情狀，各量處如主文所示
    之刑，並定其應執行之刑。
三、扣案之第一級毒品海洛因2小包（淨重4.70公克）、第二級
    毒品甲基安非他命1小包（驗餘淨重1.22公克），經送驗結
    果分別檢出海洛因成分及驗出甲基安非他命成分，此分別有
    法務部調查局濫用藥物實驗室97年7月10日調科壹字第09723
    029610號鑑定書、臺北市政府警察局97年6月30日北市鑑毒
    字第168號鑑驗通知書各1紙附卷可憑（詳97年度毒偵字2198
    號偵查卷第47頁、第43頁），係查獲之第一、二級毒品，不
    問是否屬於犯人所有，爰依毒品危害防制條例第18條第1項
    前段之規定，諭知沒收銷燬之。至於包裹毒品之包裝袋，因
    已沾染毒品致與毒品無法析離，應一起沒收銷燬之。
據上論斷，依刑事訴訟法第273條之1第1項、第299條第1項前段
，毒品危害防制條例第10條第1項、第2項、第18條第1項前段，
刑法第11條前段、第47條第1項、第51條第5款，判決如主文。
本案經檢察官申心蓓到庭執行職務。
中    華    民    國    97    年    12    月    22    日
                  刑事第十三庭  法  官  張文俊
以上正本證明與原本無異。
如不服本判決，應於收受送達後10日內向本院提出上訴書狀，並
應敘述具體理由；其未敘述具體上訴理由者，應於上訴期間屆滿
後20日內，向本院補提理由書（均應按他造當事人之人數附繕本
），「切勿逕送上級法院」。
                                書記官  陳鳳瀴
中    華    民    國    97    年    12    月    22    日
附錄本案論罪科刑法條全文：
毒品危害防制條例第10條
施用第一級毒品者，處6月以上5年以下有期徒刑。
施用第二級毒品者，處3年以下有期徒刑。


司法院資訊處製作；財團法人民間司法改革基金會備份。
